臺灣臺中地方法院刑事判決
110年度易字第1363號
聲  請  人  臺灣臺中地方檢察署檢察官
被      告  游岱晟


上列被告因妨害秘密案件，經檢察官提起公訴（110年度偵緝字
第418號），本院判決如下：
    主    文
丙○○犯竊錄他人非公開活動罪，處拘役伍拾日，如易科罰金，以
新臺幣壹仟元折算壹日。
    犯罪事實
一、丙○○於民國109年5月22日13時42分前某時，在不詳地點，趁
    甲○○服用藥物精神不濟之際，竟基於妨害秘密之犯意，利用
    手機之照相功能，接續無故竊錄甲○○為其口交之非公開活動
    之數位照片2張，並於109年5月22日13時42分許，將該等照
    片透過通訊軟體LINE傳送給共同朋友黃○○觀覽。嗣甲○○經黃
    ○○告知上情後，遂報警處理，始查悉上情。
二、案經甲○○訴由臺中市政府警察局豐原分局移請臺灣臺中地方
    檢察署檢察官偵查起訴。
    理    由
壹、證據能力部分：
一、本案據以認定被告丙○○犯罪之供述證據，有關被告以外之人
    於審判外之陳述部分，業經本院於準備程序及審判期日時予
    以提示並告以要旨，而公訴人、被告均未爭執證據能力，且
    迄本院言詞辯論終結前均未聲明異議。本院審酌該等證據之
    作成、取得，尚無違法不當之情形，亦無顯不可信之情況，
    且均為證明本案犯罪事實存否所必要，認以之為證據應屬適
    當。依刑事訴訟法第159 條之5 規定，具有證據能力。
二、本案所引用之非供述證據部分，無證據顯示係實施刑事訴訟
    程序之公務員違背法定程序所取得。依同法第158 條之4 規
    定反面解釋，亦具有證據能力。
貳、認定犯罪事實所憑之證據及理由：
    訊據被告固坦承其有傳送上開2張照片（下稱本案照片）給
    黃○○，惟矢口否認有何竊錄他人非公開活動犯行，辯稱：我
    沒有偷拍甲○○，本案照片是從網路擷取下來的，該照片中的
    女生不是甲○○，也不是在口交等語。經查：
一、上開犯罪事實，業經證人即告訴人甲○○於警詢及偵查中具結
    指證在卷，核與證人黃○○（即被告與告訴人之共同朋友）於
    警詢及偵查中具結證述之內容相符，並有黃○○與被告間之LI
    NE對話紀錄（含上開2張照片）截圖、告訴人就醫之轉診單
    及診斷證明書（見偵卷第57-63、93-95頁）附卷可憑。
二、被告雖以前詞置辯。然查：
（一）告訴人及證人黃○○均表示本案照片中之女子乃告訴人。且
      被告於偵查中通緝到案接受訊問時，經檢察官提示本案照
      片後，其亦陳稱：照片是其趁告訴人睡覺時所拍攝，拍攝
      時間是在109年5月22日之前，其當時有穿褲子，偵卷第59
      頁紅圈處並非其生殖器，而是其手臂，且其將照片傳給黃
      ○○，只是想捉弄朋友等語（見偵緝卷第49-50頁）。顯見
      被告於偵查中已坦承本案照片為其所拍攝，且照片中之女
      子為告訴人，僅辯以本案照片內容並非告訴人為其口交而
      已。故被告嗣後翻異前詞，辯稱：本案照片係其自網路上
      所擷取，照片中之女子並非告訴人云云，顯屬卸責之詞，
      毫無足採。本案照片中之女子為告訴人，堪可認定。
（二）被告雖又否認本案照片係告訴人為其口交之畫面。然查，
      依黃○○與被告間之LINE對話紀錄所示，被告傳送本案照片
      後，經黃○○回應「這啥小」，被告即回覆「ㄩㄢㄩㄢ高清無碼
      」等文字（見偵卷第57頁）。證人黃○○亦於偵查中具結證
      稱：被告沒來由突然傳送本案照片給我，我就問他這是什
      麼，他才回說是緣緣，也就是甲○○高清無碼照片等語（見
      偵卷第89頁）。衡以被告自承其與告訴人曾經有過性行為
      （見偵緝卷第53之2頁反面），且被告所傳送之「ㄩㄢㄩㄢ」
      即為告訴人名字中「緣」之諧音，而「高清無碼」通常係
      指畫質清晰、無馬賽克之色情影片。倘若被告傳送之本案
      照片與「性」無關，僅係其所辯女子睡覺之畫面，則被告
      當無須使用「高清無碼」之用語。再觀諸告訴人於本案照
      片中係呈現躺姿、閉著眼睛、臉部靠近穿著寬鬆短褲之拍
      攝者之大腿處，並以右手扶著靠近其嘴巴之肉色棒狀物，
      以及告訴人於本案2張照片中之頭部與手部連續姿勢、位
      置等情，益徵告訴人於拍攝當下確係為被告進行口交無訛
      。
（三）又證人甲○○已於偵查中具結證稱：那陣子我藥物吃的很雜
      ，還有酗酒的情形，我沒有很清楚我自己在幹嘛，我和被
      告發生性行為時也沒有拍照留戀的習慣，我也沒有印象被
      告在發生性行為時會拍照等語（見偵卷第88頁）。佐以告
      訴人於本案照片中確實呈現閉眼狀態，被告亦自陳其係趁
      告訴人「睡覺時」所拍攝。由此可見，被告顯然未經告訴
      人同意，即擅自拍攝本案照片甚明。
（四）基上，被告確有竊錄告訴人為其口交之非公開活動，足堪
      認定。
三、綜上所述，本案事證明確，被告上開犯行洵堪認定，應依法
    論科。
參、論罪科刑：
    核被告所為，係犯刑法第315條之1第2款竊錄他人非公開活
    動罪。被告連續拍攝本案照片2張，乃基於同一犯意，且侵
    害同一法益，各行為之獨立性極為薄弱，依一般社會健全觀
    念，難以強行分開，應論以接續犯之一罪。爰審酌被告除擅
    自拍攝告訴人為其口交之照片外，事後更將該等私密照片傳
    送給2人之共同朋友黃○○觀覽，顯然欠缺尊重他人隱私之觀
    念，復斟酌被告犯罪後否認犯行之態度，及其自陳為高中畢
    業，目前從事臨時工，日薪新臺幣1000元，需扶養母親（見
    本院卷第66頁）等一切情狀，量處如主文所示之刑，並諭知
    易科罰金之折算標準。
肆、沒收部分：
    按刑法第315條之2竊錄內容之附著物及物品，不問屬於犯人
    與否，沒收之，刑法第315條之3固有明文。惟查，被告以不
    詳手機拍攝本案照片，該手機固為竊錄內容之附著物。然經
    被告於109年8月1日自願受搜索後，檢警並未在其手機內查
    得本案照片。參以證人黃○○亦證稱：被告事後已將其等間之
    對話紀錄刪除等語（見偵卷第89頁）。堪認被告應已刪除其
    以不詳手機竊錄告訴人上開非公開活動之本案照片。是以，
    本案照片既因被告刪除而滅失，自無所謂竊錄內容之附著物
    可言，而無庸依上開規定為沒收之諭知，附此敘明。
據上論斷，應依刑事訴訟法第299條第1項前段，刑法第315條之1
第2款、第41條第1項前段，刑法施行法第1條之1第1項，判決如
主文。
本案經檢察官張○○提起公訴，檢察官乙○○到庭執行職務。
中　　華　　民　　國　　111 　年　　1 　　月　　26　　日
                  刑事第二十庭  法  官  黃凡瑄
以上正本證明與原本無異。
如不服本判決應於收受送達後20日內向本院提出上訴書狀，並應
敘述具體理由；其未敘述上訴之理由者，應於上訴期間屆滿後20
日內向本院補提理由書（均須按他造當事人之人數附繕本）「切
勿逕送上級法院」。
告訴人或被害人如不服判決，應備理由具狀向檢察官請求上訴，
上訴期間之計算，以檢察官收受判決正本之日起算。
　　　　                        書記官  林鼎嵐
中　　華　　民　　國　　111 　年　　1 　　月　　27　　日
附錄本案論罪科刑法條：
中華民國刑法第315條之1第2款
有下列行為之一者，處3年以下有期徒刑、拘役或30萬元以下罰
金：
二、無故以錄音、照相、錄影或電磁紀錄竊錄他人非公開之活動
    、言論、談話或身體隱私部位者。